【裁判字號】    90,訴緝,28
【裁判日期】    900730
【裁判案由】    偽造有價證券
【裁判全文】
臺灣臺南地方法院刑事判決                            九十年度訴緝字第二八號
    公  訴  人  臺灣台南地方法院檢察署檢察官
    被      告  乙○○
    指定辯護人  本院公設辯護人甲○○
右列被告因偽造有價證券案件，經檢察官提起公訴（八十八年度偵字第七八三五號）
，本院判決如左：
    主  文
乙○○共同連續意圖供行使之用，而偽造有價證券，處有期徒刑參年貳月。偽造之萬
泰商業銀行如附表所示有價證券（支票）參拾壹紙，萬泰銀行存款業務往來申請書及
支票存款開戶申請約定書上偽造之「丙○○」印文參枚、署押陸枚均沒收之。
    事  實
一、緣乙○○與吳金靜（業以八十九年度訴字第一二三三號判決有期徒刑參年肆月）
    原為男女朋友關係，二人基於共同之犯意聯絡，吳金靜先利用丙○○託其代辦交
    通違規事件及代辦信用卡，因而將身分證及印章交付吳金靜之機會，未經丙○○
    同意，於民國（下同）八十七年八月十一日，持丙○○前所交付之身分證，在萬
    泰商業銀行赤崁分行（下稱萬泰銀行）「存款業務往來申請書」及「支票存款開
    戶申請暨約定書」上盜蓋丙○○印章三枚及偽造「丙○○」署押六枚，持向萬泰
    銀行行使以申請開立丙○○名義之支票存款帳戶，並請領支票簿後，再由乙○○
    以台南市○○路○段二一九號租屋處作為支票發票地，連續盜蓋丙○○之印章，
    偽造發票人為丙○○，以萬泰銀行為付款人之如附表一所示編號一至編號三十一
    支票，並持以行使，嗣於八十七年十月間陸續發生退票，並於八十八年二月五日
    經台南市票據交換所公告將丙○○列為拒絕往來戶，丙○○收到通知後始查悉上
    情。
二、案經丙○○訴由台灣台南地方法院檢察署檢察官偵查起訴。
    理  由
一、右揭犯罪事實，業據被告乙○○於偵查中及本院審理中供認不諱，且經另案共犯
    吳金靜證述屬實（參見八十八年度偵字第七八三五號第三十三頁、第三十四頁、
    第三十五頁），復有已簽發之支票影本三十一張、萬泰銀行八十八年四月十三日
    泰業推字第八七五號函及存款業務往來申請書、支票存款開戶申請暨約定書影本
    各一紙附卷可稽。本件事證明確，被告前揭犯行堪以認定，應予依法論科。
二、核被告乙○○所為，係犯刑法第二百零一條第二項、第一項偽造有價證券罪，第
    二百十六條、第二百十條之行使偽造私文書罪。其盜用「丙○○」名義之印章及
    簽名，為偽造文書之階段行為，其偽造文書之低度行為，為行使偽造文書之高度
    行為所吸收；行使偽造有價證券之低度行為為偽造有價證券之高度行為所吸收，
    均不另論罪。被告與另案被告吳金靜，就上開犯行有犯意聯絡及行為分擔，皆為
    共同正犯。被告先後多次犯行，時間緊接，方法相同，觸犯構成要件相同之罪名
    ，依連續犯規定論以一罪，並依法加重其刑。被告行使偽造私文書之目的在偽造
    有價證券，所犯上開二罪，有方法結果之牽連關係，應從一重之偽造有價證券罪
    論處。爰審酌被告犯罪手段、犯罪所生危害、犯後態度等一切情狀，量處如主文
    所示之刑，以示懲儆。至上開如附表一所示偽造有價證券三十一紙、萬泰銀行存
    款業務往來申請書及支票存款開戶申請約定書上偽造之「丙○○」印文共計三枚
    （公訴意旨誤載為各三枚）及署押共計六枚，均依刑法第二百零五條、第二百十
    九條宣告沒收。
三、至併辦部分（八十九年度偵字第一三一五一號）意旨略以：被告乙○○於八十八
    年時二月十日，基於為自己不法所有之意圖，與告訴人丁○○簽訂代理權契約，
    詐稱願意將聖路易國際貿易有限公司之台灣地區獨家銷售代理權授與告訴人擔任
    負責人之皇家皮飾批發有限公司，使告訴人陷於錯誤，而交付定金新台幣（下同
    ）肆拾萬元予被告，詎被告嗣後未代為進口任何貨品且未能歸還定金，且逃逸無
    蹤云云。按所謂連續犯，需行為人在行為之初，即有概括犯意之犯罪計畫，並因
    而為同一構成要件之數行為，始足當之。經查本件被告乙○○與另案被告吳金靜
    二人係在八十七年八月間為偽造有價證券等犯行，與併辦部分之詐欺犯行，並非
    同一構成要件，且時間相隔一年，與連續犯之連續二字亦不相符，已見前述，二
    者自不生連續犯之裁判上一關係，而無審判不可分之關係。是本院自不得逕就併
    辦部分之未經起訴部分，一併加以裁判，應退回承辦檢察官依法偵查起訴，併此
    敘明。
據上論斷，應依刑事訴訟法第二百九十九條第一項前段，刑法第二十八條、第五十六
條、第二百零一條第一項、第五十五條、第二百十六條、第二百十條、第二百零五條
、第二百十九條，罰金罰鍰提高標準條例第一條前段，判決如主文。
本案經檢察官洪仕傑到庭執行職務
中      華      民      國      九十      年      七    月      三十    日
                                  臺灣臺南地方法院刑事第五庭
                                              法  官  謝  家  宜
右正本證明與原本無異。
如不服本判決，應於判決送達後十日內，向本院提出上訴狀。
                                              書記官  魏  芝  雯
中      華      民      國      九十      年      七    月      三十    日
附錄法條：
中華民國刑法第二百一十六條：
行使第二百十條至第二百十五條之文書者，依偽造、變造文書或登載不實事項或使登
載不實事項之規定處斷。
中華民國刑法第二百一十條：
偽造、變造私文書，足以生損害於公眾或他人者，處五年以下有期徒刑。
中華民國刑法第二百零一條：
意圖供行使之用，而偽造、變造公債票、公司股票或其他有價證券者，處三年以上十
年以下有期徒刑，得併科三千元以下罰金。
行使偽造、變造之公債票、公司股票或其他有價證券，或意圖供行使之用，而收集或
交付於人者，處一年以上七年以下有期徒刑，得併科三千元以下罰金。
中華民國刑法第三百三十九條：
意圖為自己或第三人不法之所有，以詐術使人將本人或第三人之物交付者，處五年以
下有期徒刑、拘役或科或併科一千元以下罰金。
以前項方法得財產上不法之利益或使第三人得之者，亦同。
前二項之未遂犯罰之。


司法院資訊處製作；財團法人民間司法改革基金會備份。
